臺灣高等法院臺南分院刑事裁定　　　　　 94年度抗字第297號
　抗　告　人
　即　被　告　甲○○
上列抗告人因妨害自由案件，不服臺灣嘉義地方法院中華民國94
年10月7日裁定（94年度簡上字第109號）提起抗告，本院裁定
如下：
      主      文
原裁定撤銷，發回臺灣嘉義地方法院。
      理      由
一、按刑事訴訟法第455條之1第3項規定，對於簡易判決之上訴
    ，準用同法第三編第一章及第二章之規定。是管轄第二審之
    地方法院合議庭受理簡易判決上訴案件，應依通常程序審理
    。其認案件有刑事訴訟法第452條所定第一審應適用通常程
    序審判而不得適用簡易程序審判之情形者，應撤銷原簡易判
    決，逕依通常程序為第一審判決（92年度台非字第352號判
    決參照）。又法院認為檢察官之請求顯有不當或顯失公平者
    ，應適用通常程序審判之，同法第451條第1項、第452條、
    第451條之1第4項第4款亦規定甚明。
二、再對質詰問權，為憲法保障之基本人權，亦為司法院大法官
    會議釋字第384號解釋所明示，是為確保被告對證人之對質
    詰問權，法院審理案件，對於被告有對質詰問之聲請，自不
    應予以剝奪。
三、經查本件檢察官固係以(一)被告甲○○之自白。(二)告訴人之指
    訴，認定被告之犯罪宜以聲請簡易判決處刑，乃聲請原審以
    簡易判決處刑，此有附卷之臺灣嘉義地方法院檢察署檢察官
    94年度偵字第756號簡易判決處刑書可按。然查：
（一）本件被告經原審以94年度嘉簡字第443號簡易判決處刑，
      即判決被告共同無故侵入他人住宅，處有期徒刑四月，如
      易科罰金，以三百元折算一日；有上開判決附卷可稽（原
      審嘉簡字第443號卷第7頁）；嗣被告不服提起上訴，經原
      審法院以94年度簡上字第109號受理，然於94年6月15日行
      準備程序時，被告即否認犯罪，辯稱伊沒有強行進入被害
      人的屋內等語，且請求與被害人對質（見該卷第19、20頁
      ），嗣於94年7月2日行審理程序時，被害人並未到庭，被
      告即又聲請再傳訊證人即被害人，蒞庭公訴人亦為相同請
      求（見該卷第38頁）；迄94年8月16日審理時，屆時被害
      人又未到庭，審判程序並未讓被告行使對證人之對質詰問
      權，且被告於該次程序，亦係否認犯罪，並請求諭知無罪
      判決，並辯稱「我是冤枉的」等語（見該卷第52頁)。是
      依上情觀之，本件案件似有刑事訴訟法第四百五十二條所
      定第一審應適用通常程序審判，而不得適用簡易程序審判
      之情形，是管轄第二審之地方法院合議庭宜撤銷原簡易判
      決，逕依通常程序為第一審判決；詎原審法院合議庭，卻
      仍為第二審之實體判決，自有未合。
（二）嗣原審法院對於被告之上訴駁回，有上開原審94年度簡上
      字第109號判決可按，被告不服又提上訴，原審以不得對
      該院合議庭所為第二審判決提出上訴，裁定駁回被告之上
      訴，亦有上開裁定可按，然其裁定理由三之(二)部分，先
      明「被告不服，就上開簡易判決提上訴，經本院合議庭，
      以第二審通常程序」為之云云，後又論及「未撤銷原判決
      ，改依通常程序為第一審判決」為之等語。是原審對於前
      開簡上字第109號案件之判決，究竟是為第二審之實體判
      決，抑依通常程序為第一審判決？前後不一，有理由矛盾
      之違法。
四、綜上所述，原審遽裁定駁回被告對原審上開第109號判決之
    上訴，尚有未洽，抗告人抗告意旨，指摘原裁定不當，為有
    理由，應由本院將原裁定撤銷，發回原審法院更為適當之處
    理。又原審94年8月16日之審判筆錄及宣示判決筆錄均未經
    審判長法官簽名，於此次發回亦請注意及之，併此明。
五、據上論斷，依刑事訴訟法第413條前段，裁定如主文。
中　　華　　民　　國　　94　　年　　11　　月　　25　　日
                  刑事第一庭    審判長法　官  黃崑宗
                                      法　官  蔡長林
                                      法　官  田平安
以上正本證明與原本無異。
不得再抗告。
　　　　　　　　　　　　　　　　　　　書記官  劉岳文
中　　華　　民　　國　　94　　年　　11　　月　　28　　日
